臺灣臺北地方法院刑事判決             100年度易字第2152號
公  訴  人  臺灣臺北地方法院檢察署檢察官
被      告  陳文志
上列被告因違反毒品危害防制條例案件，經檢察官提起公訴（10
0 年度毒偵字第1828號），因被告於準備程序中就犯罪事實為有
罪之陳述，經本院進行簡式審判程序審理，本院判決如下：
    主  文
陳文志施用第二級毒品，累犯，處有期徒刑拾月。
    事  實
一、陳文志前於民國88年間，因施用毒品案件，經臺灣板橋地方
    法院以88年度毒聲字第5086號裁定送觀察、勒戒後，認有繼
    續施用毒品之傾向，復經同院以88年度毒聲字第5453號裁定
    令入戒治處所施以強制戒治1 年，嗣認無繼續戒治之必要，
    由同法院以89年度毒聲字第187 號裁定停止戒治，所餘戒治
    期間，付保護管束，惟因違反保護管束規定，經同院以89年
    度毒聲字第4009號撤銷停止戒治續行戒治，於90年2 月5 日
    強制戒治執行完畢出所，並由臺灣板橋地方法院檢察署檢察
    官以90年度戒毒偵字第154 號不起訴處分確定；於92年間，
    又因施用毒品案件，經本院以92年度毒聲字第445 號裁定令
    入戒治處所施以強制戒治，1.並經本院以92年度簡字第849
    號判決處有期徒刑6 月確定；於93年間，因2.偽造文書案件
    ，經本院以92年度訴字第1942號判決處有期徒刑6 月，上訴
    後，經臺灣高等法院以93年度上訴字第765 號判決駁回上訴
    確定，前開1.、2.案件經臺灣高等法院以93年度聲字第800
    號定應執行有期徒刑10月確定；93年間，再因3.施用毒品案
    件，經臺灣板橋地方法院以93年度易字第371 號判決處有期
    徒刑6 月確定，前揭1.至3.案件接續執行，於94年5 月7 日
    縮短刑期執行完畢；於96年間，因施用毒品案件，分別經4.
    臺灣板橋地方法院以96年度簡字第2656號判決處有期徒刑6
    月，減為有期徒刑3 月確定、5.本院以96年度訴字第1116號
    判決處有期徒刑1 年確定，上開4.、5.案件經本院以96年度
    聲字第2310號裁定定應執行有期徒刑1 年2 月確定，而與6.
    臺灣板橋地方法院以96年度訴字第4425號判決處有期徒刑1
    年確定，4.至6.案件接續執行，於98年6 月6 日假釋出監，
    假釋期間付保護管束，然因假釋期間施用毒品，經撤銷假釋
    並經7.本院以98年度易字第2832號判決處有期徒刑8 月確定
    ，執行7.案件及假釋撤銷後之殘刑，於100 年3 月11日徒刑
    執行完畢出監。詎仍不知悔改，基於施用第二級毒品甲基安
    非他命之犯意，於100 年5 月14日下午8 時許，在新北市板
    橋區友人家中，以燒烤玻璃球（玻璃球於施用後丟棄而滅失
    ）口鼻吸食煙霧方式，施用甲基安非他命1 次。嗣於100 年
    5 月15日下午7 時30分許，在臺北市政府警察局萬華分局東
    園街派出所內，為警經同意採尿送驗結果，呈甲基安非他命
    、安非他命陽性反應，始悉上情。
二、案經臺北市政府警察局萬華分局報告臺灣臺北地方法院檢察
    署檢察官偵查起訴。
    理  由
一、本案被告陳文志所犯毒品危害防制條例第10條第2 項施用第
    二級毒品罪，係死刑、無期徒刑、最輕本刑為3 年以上有期
    徒刑以外之罪，其於準備程序就前揭被訴事實為有罪之陳述
    ，經法官告知簡式審判程序之旨，並聽取其與公訴人之意見
    後，本院裁定進行簡式審判程序，是本案之證據調查，依刑
    事訴訟法第273 條之2 規定，不受同法第159 條第1 項、第
    161 條之2 、第161 條之3 、第163 條之1 及第164 條至第
    170 條規定之限制，合先敘明。
二、上揭犯罪事實，業經被告於警詢、本院審理時坦承不諱（見
    見臺灣臺北地方法院檢察署100 年度毒偵字第1828號卷〈下
    稱偵卷〉第4 至6 頁、本院卷第28頁背面、30頁背面），又
    被告遭查獲時所採集尿液經送驗結果，呈現甲基安非他命代
    謝後之安非他命、甲基安非他命陽性反應等情，有臺北市政
    府警察局偵辦毒品案件尿液檢體委驗單、台灣尖端先進生技
    醫藥股份有限公司100 年5 月25日濫用藥物檢驗報告1 份在
    卷可證（見偵卷第9 至10頁），足認被告之前開任意性自白
    與事實相符，應得為認定其犯罪之依據。
三、毒品危害防制條例業於92年7 月9 日修正公布，自93年1 月
    9 日施行，其中第20條、第23條將施用毒品之刑事處遇程序
    ，區分為「初犯」及「5 年內再犯」、「5 年後再犯」。依
    其立法理由之說明：「初犯」，經觀察、勒戒或強制戒治後
    ，應為不起訴處分或不付審理之裁定；經觀察、勒戒或強制
    戒治執行完畢釋放後，「5 年內再犯」者，因其再犯率甚高
    ，原實施之觀察、勒戒及強制戒治既已無法收其實效，爰依
    法追訴或裁定交付審理。至於經觀察、勒戒或強制戒治執行
    完畢釋放後，「5 年後再犯」者，前所實施之觀察、勒戒或
    強制戒治已足以遮斷其施用毒品之毒癮，為期自新及協助其
    斷除毒癮，仍適用「初犯」規定，先經觀察、勒戒或強制戒
    治之程序。從而依修正後之規定，僅限於「初犯」及「5 年
    後再犯」2 種情形，始應先經觀察、勒戒或強制戒治程序。
    倘被告於5 年內已再犯，經依法追訴處罰，縱其第3 次（或
    第3 次以上）再度施用毒品之時間，在初犯經觀察、勒戒或
    強制戒治執行完畢釋放5 年以後，已不合於「5 年後再犯」
    之規定，且因已於「5 年內再犯」，顯見其再犯率甚高，原
    實施觀察、勒戒或強制戒治，已無法收其實效，即應依該條
    例第10條處罰（最高法院95年度第7 次刑事庭會議決議意見
    參照）。經查，被告前於88年間，因施用毒品案件，經臺灣
    板橋地方法院以88年度毒聲字第5086號裁定送觀察、勒戒後
    ，認有繼續施用毒品之傾向，復經同院以88年度毒聲字第54
    53號裁定令入戒治處所施以強制戒治1 年，嗣認無繼續戒治
    之必要，由同法院以89年度毒聲字第187 號裁定停止戒治，
    所餘戒治期間，付保護管束，惟因違反保護管束規定，經同
    院以89年度毒聲字第4009號撤銷停止戒治續行戒治，於90年
    2 月5 日強制戒治執行完畢出所，並由臺灣板橋地方法院檢
    察署檢察官以90年度戒毒偵字第154 號不起訴處分確定；於
    92年間，又因施用毒品案件，經本院以92年度毒聲字第445
    號裁定令入戒治處所施以強制戒治，並經上揭事實欄一中1.
    案件處有期徒刑之罪確定，與2.偽造文書案件，定應執行刑
    後與93年間施用毒品之3.案件接續執行，於94年5 月7 日縮
    短刑期執行完畢；96年間，又因施用毒品案件，分別經4.至
    6.案件判處有期徒刑之罪確定，4.至6.案件接續執行，於98
    年6 月6 日假釋出監，假釋期間付保護管束，惟假釋期間再
    因施用毒品案件，撤銷假釋並經7.案件處有期徒刑之罪確定
    ，執行7.案件及假釋撤銷後之殘刑，於100 年3 月11日徒刑
    執行完畢出監等情，有臺灣高等法院被告前案紀錄表1 份存
    卷可證。是以，本件被告雖於前揭觀察、勒戒及強制戒治執
    行完畢5 年後，再犯本件施用第二級毒品甲基安非他命犯行
    ，惟被告既於前揭觀察、勒戒及強制戒治執行完畢釋放後5
    年內多次再犯施用毒品，且經上揭案件判刑確定，本次犯行
    即應依法追訴。綜上，本件事證明確，被告犯行可堪認定，
    應依法論科。
三、論罪科刑之理由：
  (一)、按甲基安非他命係毒品危害防制條例第2 條第2 項第2 款
      所稱之第二級毒品，不得持有、施用。核被告所為，係犯
      毒品危害防制條例第10條第2 項施用第二級毒品罪。而被
      告施用第二級毒品前持有第二級毒品之低度行為，為施用
      之高度行為所吸收，不另論罪。
  (二)、又被告前因事實欄一所載案件，經論處徒刑後，於100 年
      3 月11日徒刑執行完畢出監等節，有臺灣高等法院被告前
      案紀錄表1 份在卷可按，其受有期徒刑執行完畢後，5 年
      內故意再犯有期徒刑以上之上開之罪，為累犯，應依刑法
      第47條第1 項規定，加重其刑。
  (三)、爰審酌被告有多次施用毒品前科，前經觀察、勒戒及強制
      戒治，與論罪科刑執行完畢後，未能徹底戒絕毒癮，再次
      沾染惡習犯本案施用毒品罪，並參酌施用第二級毒品行為
      對於自身危害程度非輕，對社會風氣、治安有潛在危害，
      惟本質仍屬戕害自身行為，所為尚未害及他人，且於犯罪
      後坦承犯行，犯罪後態度尚可，暨其教育程度為國中畢業
      ，現以建築為業，月入新臺幣（下同）2 萬多元，有媽媽
      、1 名小孩待扶養等一切情狀，量處如主文所示之刑。
據上論斷，應依刑事訴訟法第299 條第1 項前段、第273 條之1
第1 項，毒品危害防制條例第10條第2 項，刑法第11條前段、第
47條第1 項，判決如主文。
本案經檢察官鄧定強到庭執行職務。
中    華    民    國   100    年    8     月    26    日
                    刑事第八庭  法  官  湯千慧
以上正本證明與原本無異。
如不服本判決，應於收受送達後10日內向本院提出上訴書狀，並
應敘述具體理由；其未敘述上訴理由者，應於上訴期間屆滿後20
日內向本院補提理由書（均須按他造當事人之人數附繕）「切勿
逕送上級法院」。
                                書記官  游雅鈞
中    華    民    國   100    年    8     月    26    日
附錄本案論罪科刑之法條
毒品危害防制條例第10條
施用第一級毒品者，處6 月以上5 年以下有期徒刑。
施用第二級毒品者，處3 年以下有期徒刑。